臺灣花蓮地方法院刑事判決
110年度原侵訴字第19號
公  訴  人  臺灣花蓮地方檢察署檢察官
被      告  楊治偉



選任辯護人  王政琬律師(法扶律師)
上列被告因妨害性自主案件，經檢察官提起公訴（110年度偵字
第4450、4740號），本院判決如下：
    主  文
乙○○犯侵入住宅強制性交未遂罪，處有期徒刑三年七月。
    犯罪事實
一、乙○○於民國110年9月21日12時許，騎乘電動自行車行經代號
    BS000-A110125號成年女子（真實姓名詳卷，下稱Ａ女，為中
    度精神障礙者，領有身心障礙手冊，惟尚無積極事證足證乙
    ○○知悉此情，且起訴之犯罪事實亦未認定）位於花蓮縣花蓮
    市某處之貨櫃屋住處（詳細位置詳卷）外，見Ａ女貨櫃屋住
    處鐵門未關，且Ａ女躺在屋內休息，竟基於侵入住宅強制性
    交之犯意，未經Ａ女之同意即進入貨櫃屋，伸手撫摸Ａ女胸部
    及臀部靠近下體之處，Ａ女隨即驚醒喊叫，乙○○隨即以一手
    摀住Ａ女嘴巴，另一手則抓住Ａ女手部，以此強暴方式違反Ａ
    女之意願而著手為強制性交行為，Ａ女遂用拳頭及腳踢方式
    反抗並大聲喝斥乙○○，乙○○始罷手逃離現場而未得逞。
二、案經Ａ女告訴暨花蓮縣警察局移送臺灣花蓮地方檢察署檢察
    官偵查起訴。
    理  由
一、證據能力部分：
　　本判決引用採為認定被告乙○○犯罪事實之證據，檢察官、被
    告及其辯護人均同意其證據能力（見本院卷第114頁），迄
    於本院言詞辯論終結前亦未聲明異議，本院復審酌並無不適
    當之情形，依同法第159條之5規定，認均有證據能力。
二、認定犯罪事實所憑證據及理由：
（一）被告有以犯罪事實所載強暴手段，違反Ａ女意願，侵入Ａ女
      居住之貨櫃屋內，著手對Ａ女為性交行為，然因Ａ女反抗因
      而未遂之犯罪事實，業據被告於警詢、偵查中檢察官訊問
      時，以及本院中均供承不諱（見偵卷一第2至4、29至33、
      118頁，本院卷第28至29、113、239頁），核與證人Ａ女於
      警詢中及偵查中檢察官訊問時之證述情節（見偵一卷第35
      至53、143至144頁）相符，並觀諸貨櫃屋現場照片及Ａ女
      手繪現場圖（警卷第29至33、37頁，偵卷一第73至77頁）
      ，得見該貨櫃屋雖無門牌，但有以角鐵架高並使用混凝土
      定著於地面，且設有屋簷、前庭（前庭柱亦以混凝土固定
      於地面）、鐵捲門，屋內擺有床鋪、棉被、枕頭、置物櫃
      、蚊帳、電風扇等生活用品，屋外更晾置Ａ女衣物，足認
      該貨櫃屋確屬供Ａ女日常生活起居之棲身處所，而屬住宅
      無疑。
（二）經花蓮縣警察局鑑識科員警以棉棒移轉Ａ女雙手指甲等處
      之檢體送內政部警政署刑事警察局（下稱刑事局）以ＤＮＡ－
      ＳＴＲ鑑定法進行鑑定結果，在Ａ女右手指甲處檢出與被告型
      別相符之男性Ｙ染色體ＤＮＡ－ＳＴＲ型別等情，有花蓮縣警察局
      鑑識科現場勘察紀錄表、勘察採證同意書、刑事局110年1
      1月30日刑生字第0000000000000號鑑定書在卷可憑（見警
      卷第25至27頁，本院卷第139至141頁），此外復有現場監
      視器畫面擷圖及涉嫌人特徵照片在卷（見偵卷一第79至91
      頁）得佐，足認被告所為任意性自白核與事實相符。
（三）綜上所述，被告犯行，事證明確，洵堪認定。
三、論罪、刑之減輕及酌科：
（一）核被告所為，係犯刑法第222條第2項、第1項第7款之侵入
      住宅強制性交未遂罪。
（二）被告已著手於強制性交行為之實行，惟因Ａ女抗拒致未生
      強制性交之結果，為未遂犯，並審酌被告係因身心狀況致
      自我監控能力下降（如後述）而為本案犯行，且當Ａ女反
      抗時，被告並未繼續施以更強力度之強暴或脅迫方式繼續
      犯行，而係罷手離去等情，依刑法第25條第2項規定，按
      既遂犯之刑度，減輕其刑。
（三）爰以行為人之責任為基礎，審酌被告：（1）前亦因犯侵
      入住宅強制性交未遂罪，經臺灣高等法院花蓮分院108年
      度原侵上訴字第2號判決判處有期徒刑3年10月確定（下稱
      甲案），於108年6月4日入監執行，甫於110年5月25日縮
      短刑期假釋出監，保護管束期間至111年2月12日，有臺灣
      高等法院被告前案紀錄表在卷可參，素行非佳，竟又於假
      釋期間以如犯罪事實所示之強暴手段，對Ａ女著手為強制
      性交犯行，侵害Ａ女之性自主決定權，造成Ａ女身心受創，
      所為應予非難；（2）惟被告於本案後，因甲案假釋經撤
      銷而入監執行殘刑，期間經矯正機關安排性侵害身心治療
      課程、評估後，認被告因持有身心障礙手冊（中度智能障
      礙）且缺乏維持及良好互動之親密關係之能力，因應壓力
      技巧不佳，習慣性飲酒甚至遭遇挫折壓力以飲酒方式紓壓
      ，致其自我監控能力下降、失序行為發生，在其缺乏有效
      外部監控系統或家人支持下，始再為本件犯行（見本院卷
      第187頁，即臺灣高等法院花蓮分院111年度聲療字第2號
      裁定被告應入相當處所施以強制治療之理由所述），且案
      發後已坦承犯行，並已與Ａ女達成和解，賠償Ａ女損失，獲
      得Ａ女諒解，有匯款資料、和解書，以及本院公務電話紀
      錄在卷可參（見本院卷第125、131、171頁），犯後態度
      尚屬良好；（3）犯罪之動機、目的、手段、Ａ女所受損害
      ，及被告高中畢業，為中度智能障礙者，未婚無子女，入
      監前從事木工，日薪新臺幣2,100元，家庭經濟狀況勉持
      等一切情狀（見本院卷第240頁），量處如主文所示之刑
      。
據上論斷，應依刑事訴訟法第299條第1項前段，判決如主文。
本案經檢察官陳宗賢提起公訴，檢察官曹智恒到庭執行職務。
中　　華　　民　　國　　111 　年　　11　　月　　17　　日
　　　　　　　　　刑事第三庭    審判長法　官　吳明駿
　　　　　　　　　                    法  官  林敬展
　　　　　　　　　                    法  官  李珮綾
以上正本證明與原本無異。
如不服本判決應於收受送達後20日內向本院提出上訴書狀，並應
敘述具體理由。其未敘述上訴理由者，應於上訴期間屆滿後20日
內向本院補提理由書(均須按他造當事人之人數附繕本)「切勿逕
送上級法院」。告訴人或被害人如對於本判決不服者，應具備理
由請求檢察官上訴，其上訴期間之計算係以檢察官收受判決正本
之日期為準。
辯護人依據刑事訴訟法第346條、公設辯護人條例第17條及律師
法第32 條第2項、第36條等規定之意旨，尚負有提供法律知識、
協助被告之義務（含得為被告之利益提起上訴，但不得與被告明
示之意思相反）。　　　　　　　　　
中　　華　　民　　國　　111 　年　　11　　月　　17　　日
　　　　　　　　　
      　　　　　　　　　　　　　　　　書記官　戴國安
附錄本案論罪科刑法條：
中華民國刑法第222條
犯前條之罪而有下列情形之一者，處7年以上有期徒刑：
一、二人以上共同犯之。
二、對未滿十四歲之男女犯之。
三、對精神、身體障礙或其他心智缺陷之人犯之。
四、以藥劑犯之。
五、對被害人施以凌虐。
六、利用駕駛供公眾或不特定人運輸之交通工具之機會犯之。
七、侵入住宅或有人居住之建築物、船艦或隱匿其內犯之。
八、攜帶兇器犯之。
九、對被害人為照相、錄音、錄影或散布、播送該影像、聲音、
    電磁紀錄。
前項之未遂犯罰之。